【裁判字號】    97,簡上,688
【裁判日期】    970918
【裁判案由】    贓物
【裁判全文】
臺灣高雄地方法院刑事判決             97年度簡上字第688號
上  訴  人  臺灣高雄地方法院檢查署檢察官
被      告  甲○○
上列上訴人因被告涉犯贓物案件，不服本院高雄簡易庭中華民國
97年6 月13日97年度審簡字第1487號簡易判決（聲請簡易判決處
刑案號：97年度偵字第2359號），提起上訴，本院管轄之第二審
合議庭判決如下：
    主  文
上訴駁回。
    事實及理由
一、本案經本院審理結果，認第一審判決對被告甲○○論以刑法
    第349 條第2 項搬運贓物罪，量處拘役40日，並依刑法第41
    條第1 項前段諭知以新台幣1 千元折算1 日之易科罰金標準
    ，其認事用法及量刑均無不當，應予維持，爰引用第一審判
    決書記載之事實、證據及理由（如附件）。
二、檢察官上訴意旨雖以：被告迄未與告訴人乙○○達成和解並
    賠償損害，原審僅判處被告上開刑度，量刑顯屬過輕為由，
    請求將原判決撤銷，更為適當之判決。惟查被害人乙○○所
    用車牌號碼S9-765號自用大貨曳引車係於民國96年11月30日
    停放在高雄市左營區○○○路297 號旁空地遭竊，而被告因
    駕駛上開曳引車遭警查獲之時間為96年12月13日上午10時許
    ，被查獲之地點則是在彰化縣埔鹽鄉○○村○○路與彰水路
    之路旁空地，並無證據足以證明上開曳引車係由被告所竊取
    ，是原審判決未改論被告涉犯竊盜嫌，自無違誤之處。再者
    ，在本案破獲後，被害人乙○○於警詢時自陳上開曳引車之
    價值約新臺幣（下同）30萬元左右，其並無其他貴重物品失
    竊等語，而該輛曳引車業經被害人領回等情，有警詢筆錄及
    贓物認領保管單各1 份在卷可稽（見警卷第7 、8 、17頁）
    ，是被害人乙○○於請求檢察官上訴時狀稱其斥資百萬元打
    造之車斗遭被告賤賣等語，顯與上情不合，且其亦未提出任
    何證據加以證明所稱屬實，自難遽以信採。此外，檢察官聲
    請簡易判決處刑書雖載稱被告與某名年籍不詳之人就本件搬
    運贓物犯行有犯意聯絡及行為分擔，而應論以共同正犯等語
    ，惟查該名年籍不詳之人為何並非是竊取上開曳引車之人，
    抑或非係教唆被告挪移該輛曳引車之人，均未見公訴意旨對
    此加以說明，且亦無證據足資證明被告與該名年籍不詳之人
    有犯意聯絡或行為分擔情形，是尚難驟認被告係共同正犯，
    併予敘明。末查，關於量刑輕重，係屬事實審法院得依職權
    自由裁量之事項，苟已斟酌刑法第57條各款所列情狀而未逾
    越法定刑度，不得遽指為違法關於刑之量定及易科罰金之折
    算標準，係實體法上賦予法院得為自由裁量之事項，倘其未
    有逾越法律所規定之範圍，除顯有失出失入等科罰與罪責不
    相當之情形外，應予尊重，不得任意加以指摘（最高法院72
    年臺上字第6696號、75年臺上字第7033號判例意旨參照），
    而原審既已審酌被告甲○○尚值壯年，明知其所搬運之自用
    大貨曳引車及其上所懸掛車牌為他人竊得，仍應其所託而搬
    運贓物，不惟助長他人不法財產犯罪，並增加偵查犯罪員警
    追查贓物之困難，所為實有不該，然念及被告無犯罪前科，
    犯後坦承犯行，態度尚可，被害人取回失竊物品等一切情狀
    ，而為謹慎之裁量，並無違法或顯然失出失入，亦無何科罰
    與罪責不相當之瑕疵可指，是檢察官上訴指摘原審法院量刑
    過輕，為無理由，應予駁回。
據上論斷，依刑事訴訟法第455 條之1 第1 項、第3 項、第364
條、第373 條、第368 條，判決如主文。
本案經檢察官丙○○到庭執行職務。
中    華    民    國    97    年    9     月    18    日
                  刑事第十二庭  審判長  法  官  洪碩垣
                                        法  官  施介元
                                        法  官  葉文博
以上正本證明與原本無異。
本判決不得上訴。
中    華    民    國    97    年    9     月    18    日
                                        書記官  李柏親
附錄本案論罪科刑法條
中華民國刑法第349條
（普通贓物罪）
收受贓物者，處3 年以下有期徒刑、拘役或5 百元以下罰金。
搬運、寄藏、故買贓物或為牙保者，處5 年以下有期徒刑、拘役
或科或併科1 千元以下罰金。
因贓物變得之財物，以贓物論。


司法院資訊處製作；財團法人民間司法改革基金會備份。
